臺灣臺中地方法院刑事判決　　　　　　　　　　　　九十三年度易字第一七一號
　　公　訴　人　臺灣臺中地方法院檢察署檢察官
　　被　　　告　丙○○
右列被告因竊盜案件，經檢察官起公訴（九十三年度偵字第二四七六號），經本院合
議庭裁定由受命法官獨任行簡式審判程序，本院判決如左：
    主  文
丙○○攜帶兇器踰越安全設備於夜間侵入住宅竊盜，累犯，處有期徒刑拾月，扣案螺
絲起子貳支、手電筒壹支沒收。
    事  實
一、丙○○於民國七十八年間因違反懲治盜匪條例、竊盜等案件，經臺灣基隆地方法
    院於七十九年二月六日判處有期徒刑十二年確定（盜匪部分判處有期徒刑十年八
    月，竊盜部分判處有期徒刑二月，二者定執行刑），經送監執行，指揮書執畢日
    為九十年九月二日，期間於八十三年九月十六日假釋付保護管束，於九十年八月
    二十五日縮刑假釋期滿而執行完畢。猶不知警惕，意圖為自己不法之所有，於九
    十三年一月二十三日晚間十時三十分許之夜間，持其所有之手電筒一支及客觀上
    足對人之生命、身體、安全構成威脅，具有危險性之螺絲起子二支，至臺中市○
    ○○路二五二號之六乙○○之住處，徒手將後方廁所窗戶拆下，自窗口爬入上址
    ，而逾越窗戶之安全設備，侵入住宅竊取乙○○所有內有新臺幣（下同）一萬五
    千八百元硬幣之大同寶寶存錢筒一個，得手後離去爬上臺中市○○○○路三００
    號圍牆上之際，為該址住戶甲○○查覺吹哨追呼，遭在場民眾及員警圍捕查獲，
    並扣得一萬五千八百元硬幣、大同寶寶存錢筒一個（均已發還乙○○）及其所有
    預備供犯罪用之手電筒一支及螺絲起子二支。
二、案經臺中市警察局第五分局報告臺灣臺中地方法院檢察署檢察官偵查起訴。
    理  由
一、按除被告所犯為死刑、無期徒刑、最輕本刑為三年以上有期徒刑之罪或高等法院
    管轄第一審案件者外，於法院行準備程序進行中，被告先就被訴事實為有罪之陳
    述時，審判長得告知被告簡式審判程序之旨，並聽取當事人、代理人、辯護人及
    輔佐人之意見後，裁定進行簡式審判程序；且受命法官行準備程序，與法院或審
    判長有同一之權限；又簡式審判程序之證據調查，不受刑事訴訟法第一百五十九
    條第一項、第一百六十一條之二、第一百六十一條之三、第一百六十三條之一及
    第一百六十四條至第一百七十條規定之限制，刑事訴訟法第二百七十三條之一第
    一項、第二百七十九條第二項前段、第二百七十三條之二分別定有明文。查本件
    被告丙○○所犯為死刑、無期徒刑、最輕本刑為三年以上有期徒刑以外之罪，且
    非高等法院管轄第一審之案件，經本院合議庭裁定由受命法官行準備程序時，被
    告就被訴事實為有罪之陳述後，復經本院合議庭裁定由受命法官獨任行簡式審判
    程序，是其證據之調查，自不受刑事訴訟法第一百五十九條第一項、第一百六十
    一條之二、第一百六十一條之三、第一百六十三條之一及第一百六十四條至第一
    百七十條規定之限制，合先敘明。
二、訊據被告丙○○對上開事實坦承不諱，核與證人乙○○、甲○○於警詢時證述情
    節相符，並有被告所有之手電筒一支及螺絲起子二支扣案可證，復有贓證物保管
    收據一紙、查獲照片二十四幀在卷可佐證，本案事證明確，被告犯行堪予認定，
    應予依法論科。
三、按第三百二十一條第一項第三款之攜帶兇器竊盜罪，係以行為人攜帶兇器竊盜為
    加重條件，此所謂兇器，其種類並無限制，凡客觀上足對人之生命、身體、安全
    構成威脅，具有危險性之兇器均屬之，且只須行竊時攜帶此種具有危險性之兇器
    為已足，並不以攜帶之初有行兇之意圖為必要（最高法院七十九年台上字第五二
    五三號判例參照），被告行竊時持螺絲起子二支，分別為一字起子、十字起子，
    長度分別三十公分、二十六公分，前者金屬部分長二十公分，後者金屬部分長十
    五公分，金屬部分質地堅硬，首端尖銳一節，業經本院當庭勘驗明確，顯見上開
    螺絲起子客觀上應足對人之生命、身體、安全構成威脅，而屬兇器。復按窗戶具
    有防閑作用，為安全設備，查被告徒手拆下窗戶後，自拆下後自窗口處爬入屋內
    行竊，使窗戶之安全設備，失其防閑之效用，而被告拆卸窗戶並未毀壞之，自僅
    屬踰越安全設備。又被告於晚間十時三十分之夜間侵入乙○○宅內竊取財物，係
    夜間侵入住宅行竊無誤，是以核被告所為，係犯刑法第三百二十一條第一項第三
    款、第二款、第一款攜帶兇器踰越安全設備於夜間侵入住宅竊盜罪。被告前於七
    十八年間因違反懲治盜匪條例、竊盜等案件，經臺灣基隆地方法院於七十九年二
    月六日判處有期徒刑十二年確定（盜匪部分判處有期徒刑十年八月，竊盜部分判
    處有期徒刑二月，二者定執行刑），經送監執行，指揮書執畢日為九十年九月二
    日，期間於八十三年九月十六日假釋付保護管束，於九十年八月二十五日縮刑假
    釋期滿而執行完畢，有刑案資料查註紀錄表及臺灣高等法院被告全國前案紀錄表
    各一件在卷可稽，其受有期徒刑執行完畢後，五年以內再犯本件有期徒刑以上之
    加重竊盜罪，為累犯，應依刑法第四十七條規定加重其刑。爰審酌被告已有竊盜
    前科，素行不佳，不思正途，竊盜手法危害居家安全及社會治安非輕，然竊取物
    品僅係存錢筒及其內硬幣，價值非高，犯罪所得財物業已追回發還被害人，且犯
    後尚能坦承犯行，表示悔意，犯後態度尚稱良好等一切情狀，量處如主文所示之
    刑。扣案手電筒一支及螺絲起子二支均係被告所有，且攜帶至現場欲用以行竊，
    手電筒打算行竊時用來照明，起子也是在行竊需要時要用的，但行竊當時並未使
    用到等情，業據被告供明，應係被告供犯罪預備之物，且為被告所有，應依刑法
    第三十八條第一項第二款沒收之。又上開扣案手電筒係塑膠材質，長度十三公分
    ，直徑二公分等情，業經本院當庭勘驗屬實，其既係塑膠材質，尚非堅硬，且甚
    體積細小，客觀上難認足供持以抵拒刺擊，應不具有危險性，而非屬兇器，併此
    敘明。
據上論斷，應依刑事訴訟法第二百七十三條之一第一項、第二百九十九條第一項前段
、刑法第三百二十一條第一項第一款、第二款、第三款、第四十七條、第三十八條第
一項第二款，判決如主文。
中      華      民      國      九十三      年      六      月    一    日
                                臺灣臺中地方法院刑事第十四庭
                                    法  官  陳  葳
右正本證明與原本無異
如不服本判決，應於收受本判決後十日內向本院提出上訴書狀，其未敘述上訴理由者
，並得於提起上訴後十日內向本院補提理由書狀（均須按他造當事人之人數附繕本）
「切勿逕送上級法院」
                                    書記官
中      華      民      國      九十三      年      六      月    一    日
附錄法條：
刑法第三百二十一條：
犯竊盜罪而有左列情形之一者，處六月以上五年以下有期徒刑：
一、於夜間侵入住宅或有人居住之建築物、船艦，或隱匿其內而犯之者。
二、毀越門扇、牆垣或其他安全設備而犯之者。
三、攜帶兇器而犯之者。
四、結夥三人以上而犯之者。
五、乘火災、水災或其他災害之際而犯之者。
六、在車站或埠頭而犯之者。
前項之未遂犯罰之。
